【裁判字號】    98,訴,1743
【裁判日期】    990505
【裁判案由】    違反毒品危害防制條例
【裁判全文】
臺灣臺南地方法院刑事判決              98年度訴字第1743號
公  訴  人  臺灣臺南地方法院檢察署檢察官
被      告  甲○○
被      告  乙○○
上二人共同
指定辯護人  蔡東泉律師
被      告  丙○○
                    現另案於臺灣臺南監獄臺南分監執行
選任辯護人  蘇文奕律師
被      告  戊○○
                    現另案羈押於臺灣臺南看守所
選任辯護人  彭大勇律師
            林士龍律師
上列被告因違反毒品危害防制條例案件，經檢察官提起公訴（97
年度偵字第11091號），本院判決如下：
    主  文
乙○○犯如附表編號1至3所示之罪，各處如附表編號1至3所示之
刑。應執行有期徒刑拾年，販賣毒品所得新臺幣伍仟元沒收，如
全部或一部不能沒收時，以其財產抵償之。
丙○○犯如附表編號4至9所示之罪，各處如附表編號4至9所示之
刑。應執行有期徒刑拾貳年，販賣毒品所得新臺幣壹萬玖仟元沒
收（其中附表編號5及8之販毒所得新臺幣捌仟元，應與甲○○連
帶沒收），如全部或一部不能沒收時，以其財產抵償之（其中附
表編號5及8之販毒所得新臺幣捌仟元，應與甲○○之財產連帶抵
償）。被訴於97年3月3日販賣第二級毒品部分（起訴書附表編號
5前段之犯行），無罪。
甲○○犯如附表編號5及8所示之罪，各處如附表編號5及8所示之
刑。應執行有期徒刑玖年，販賣毒品所得新臺幣捌仟元應與丙○○連帶沒收，如全部或一部不能沒收時，以其財產與丙○○財產
連帶抵償之。被訴於97年3月3日販賣第二級毒品部分（起訴書附
表編號5前段之犯行），無罪。
戊○○犯如附表編號10至12所示之罪，各處如附表編號10至12所
示之刑。應執行有期徒刑拾年，販賣毒品所得新臺幣壹萬壹仟元
沒收，如全部或一部不能沒收時，以其財產抵償之。
    事  實
一、丙○○於民國96年間因施用毒品案件，經臺灣臺南地方法院
    判處有期徒刑6月，經減刑為有期徒刑3月確定，並於96年9
    月27日易科罰金執行完畢；乙○○於93年間，亦因施用毒品
    案件，經臺灣臺南地方法院判處有期徒刑4月確定；再於94
    年間因施用毒品案件，經臺灣高等法院臺南分院判處應執行
    有期徒刑1年確定，嗣入監服刑後，於96年11月1日假釋出監
    （未構成累犯）；戊○○於94年間分別因施用毒品及轉讓毒
    品案件，經臺灣臺南地方法院判處有期徒刑10月、1年4月確
    定，經定應執行刑後於96年2月5日縮短刑期假釋出監付保護
    管束，並於97年3月8日保護管束期滿視為執行完畢。
二、詎丙○○、戊○○於前開有期徒刑執行完畢後5年內，仍不
    知悔改，乙○○、丙○○、甲○○、戊○○均明知海洛因及
    安非他命係毒品危害防制條例第2條第2項第1款、第2款所明
    定之第1級毒品及第2級毒品，竟均基於販賣以營利之意圖，
    分別為下列販賣第一、二級毒品及轉讓第一級毒品之行為：
  (一)乙○○基於販賣海洛因及安非他命以營利之犯意，以乙○○
    所有之0000000000行動電話，於附表編號1、2、3所示時間
    、地點，以附表編號1、2、3所示之交易方式、價格，販賣
    如附表編號1、2、3所示海洛因、安非他命予附表編號1、2
    、3所示之人。
  (二)丙○○基於販賣第1級毒品海洛因及第2級毒品安非他命以營
    利之犯意，以丙○○所有之0000000000行動電話作為聯絡工
    具，於附表編號4、5、6、7、8所示時間、地點（其中附表
    編號5及8之犯行，係基於與甲○○之犯意聯絡，共同販賣）
    ，以各該附表編號所示之交易方式、價格，販賣如附表編號
    4、5、6、7、8所示之海洛因、安非他命予附表編號4、5 、
    6、7、8所示之人。
  (三)甲○○於案發時係丙○○之女友，與丙○○基於販賣前開第
    1、2級毒品以營利之犯意聯絡，於附表編號5、8之交易中，
    由甲○○或接聽電話，或代丙○○交付毒品予購買者之方式
    ，共同販賣第1、2級毒品予附表編號5、8所示之人。
  (四)丙○○單獨於附表編號9所示之時間、地點，無償轉讓海洛
    因1包予朱正偉。
  (五)戊○○基於販賣海洛因及安非他命以營利之犯意，以戊○○
    所有之0000000000、0000000000、0000000000行動電話，於
    附表編號10、11、12所示時間、地點，以該附表編號所示之
    交易方式、價格，販賣如附表編號10、11、12之海洛因、安
    非他命予附表編號10、11、12所示之人。嗣經警循線查獲，
    始悉上情。乙○○、丙○○、甲○○、戊○○於偵查及審判
    中均自白犯行。
三、案經臺南市警察局第一分局報請臺灣臺南地方法院檢察署檢
    察官偵查起訴。
    理  由
甲、有罪部分
一、按被告以外之人於審判外之陳述，雖不符前四條之規定，而
    經當事人於審判程序同意作為證據，法院審酌該言詞陳述或
    書面陳述作成時之情況，認為適當者，亦得為證據；當事人
    、代理人或辯護人於法院調查證據時，知有第159條第1項不
    得為證據之情形，而未於言詞辯論終結前聲明異議者，視為
    有前項之同意，刑事訴訟法第159條之5第1、2項分別定有明
    文。經查，本件被告、辯護人及檢察官等人於本院準備程序
    進行時，均未爭執證人丙○○、甲○○、江國華、許宸維、
    魏銘皇、乙○○、朱正偉之警詢及偵查中證詞，暨其他書證
    與物證之證據能力，且迄至本案言詞辯論終結前亦均未聲明
    異議，應視為已同意援引作為證據。又本院審酌該等言詞陳
    述作成時之情況及證據取得過程等節，並無非出於任意性、
    不正取供或其他違法不當情事，且客觀上亦無顯不可信之情
    況，堪認為適當，揆諸前開說明，依法均有證據能力。
二、(一)乙○○部分
      被告乙○○對有於附表編號1至3所示之時間、地點，分別
      販賣第二級毒品安非他命、第一級毒品海洛因予丙○○、
      甲○○（交易毒品種類、次數、方式及價格均詳如附表編
      號1至3所示）之事實，於偵查及本院審理時均坦承不諱（
      97年度偵字第14376號卷第6頁、本院98年12月29日、99年
      4月14日筆錄），並經證人即購買毒品者丙○○、甲○○
      於偵查中結證屬實（見97年度偵字第11091號偵查卷第11
      頁、第32頁、第62頁、第63頁、第67頁、184頁），並有
      丙○○以門號0000000000號行動電話與被告乙○○交易毒
      品之行動電話通聯譯文（警二卷第9至11頁）可資佐證，
      被告乙○○販賣第一級毒品海洛因、第二級毒品安非他命
      之自白核與事實相符，應可採信。
    (二)丙○○、甲○○部分
      被告丙○○對有於附表編號4至8所示之時間、地點，分別
      販賣第一級毒品海洛因、第二級毒品安非他命予江國華、
      許宸維、魏銘皇、乙○○（交易毒品種類、次數、方式及
      價格均詳如附表編號4至8所示）及無償轉讓第一級毒品與
      朱正偉之事實；暨甲○○對於附表編號5及8與丙○○共同
      販賣第二級毒品安非他命、第一級毒品海洛因予許宸維、
      乙○○之事實，業經其二人於偵查及本院審理時均坦承不
      諱（97年度偵字第11091號卷第9頁、第10頁、第180頁、
      第181頁、第185頁、第193頁、本院98年12月29日、99年4
      月14日筆錄），並經證人即購買毒品者江國華（見97年度
      偵字第11091號偵查卷第108頁）、許宸維（同前卷第75頁
      、第76頁、第82頁）、魏銘皇（同前卷第118頁、第120頁
      ）、乙○○（97年度偵字第14367號卷第17頁）於偵查中
      結證屬實，並有丙○○以門號0000000000號行動電話與被
      告江國華、許宸維、魏銘皇、乙○○交易毒品之行動電話
      通聯譯文（江國華：97年度偵字第11091號卷第41頁、第
      98至102頁；許宸維：警一卷第64頁；魏銘皇：97年度偵
      字第11091號卷第43頁；乙○○：警一卷第60至61頁、警
      二卷第46至48頁）及與朱正偉聯絡轉讓海洛因事宜之行動
      電話通聯譯文（警二卷第19頁、97年度偵字第11091號卷
      第42頁）可資佐證，被告丙○○販賣及轉讓第一級毒品海
      洛因、及與甲○○共同販賣第一級毒品海洛因、第二級毒
      品安非他命之自白均與事實相符，應可採信。
    (三)戊○○部分
      被告戊○○對有於附表編號10至12所示之時間、地點，分
      別販賣第一級毒品海洛因、第二級毒品安非他命予丙○○
      、許宸維（交易毒品種類、次數、方式及價格均詳如附表
      編號10至12所示）之事實，於偵查及本院審理時均坦承不
      諱（97年度偵字第11091號卷第253至254頁、第265至266
      頁、本院98年12月29日、99年4月14日筆錄），並經證人
      即購買毒品者丙○○（97年度偵字第11091號卷第231頁、
      第257至258頁）、許宸維（同前卷第81至82頁）於偵查中
      結證屬實，並有戊○○以門號0000000000號行動電話與丙○○（警一卷第62頁、97年度偵字第11091號卷第40頁）
      交易毒品之行動電話通聯譯文可資佐證，被告戊○○販賣
      第一級毒品海洛因、第二級毒品安非他命之自白，與事實
      相合，實可採信。
    (四)近來政府為杜絕毒品之氾濫，對於查緝施用及販賣毒品之
      工作，無不嚴加執行，且販賣毒品海洛因係法定刑死刑或
      無期徒刑之重罪，設若無利可圖，衡情一般持有毒品海洛
      因之人當無輕易將所持有之毒品以平價供應他人而甘冒有
      被查獲移送法辦之危險之理，從而，舉凡其有償交易，除
      有足以反證其確係另基於某種非圖利本意之關係外，自難
      因無法查悉其販入價格，作為是否高價賣出之比較，即可
      謂其無營利之意思而阻卻販賣犯行之追訴，本件被告四人
      既干冒著被查辦之風險購入毒品復行分裝賣出，足證被告
      出售毒品顯有圖利之意圖至明。本案事證明確，被告四人
      之犯行均洵堪認定，應依法論科。
三、(一)按海洛因為第1級毒品，毒品危害防制條例第2條第2項第1
      款規定甚明。又毒品危害防制條例第4條第1項業於98年5
      月20日修正公布，修正前該項係規定：「製造、運輸、販
      賣第一級毒品者，處死刑或無期徒刑；處無期徒刑者，得
      併科新臺幣一千萬元以下罰金。」，修正後該項係規定：
      「製造、運輸、販賣第一級毒品者，處死刑或無期徒刑；
      處無期徒刑者，得併科新臺幣二千萬元以下罰金」，同條
      第2項修正前該項係規定：「製造、運輸、販賣第二級毒
      品者，處無期徒刑或七年以上有期徒刑，得併科新臺幣七
      百萬元以下罰金。」，修正後該項係規定：「製造、運輸
      、販賣第二級毒品者，處無期徒刑或七年以上有期徒刑，
      得併科新臺幣一千萬元以下罰金」經比較新舊法之結果，
      修正前之規定顯然有利於被告，惟再比較同次修正，增列
      同條例第17條第2項之規定「犯第4條至第8條之罪，於偵
      查及審判中均自白者，減輕其刑」，整體綜合比較，應依
      刑法第2條第1項但書之規定，適用修正後現行毒品危害防
      制條例第4條第1、2項之規定。核被告乙○○於附表編號1
      、3；丙○○於附表編號5、6、7；甲○○於附表編5；戊○○於附表編號12所為，均係犯毒品危害防制條例第4條
      第2項之販賣第二級毒品罪；被告乙○○於附表編號2；丙○○於附表編號4、8；被告甲○○於附表編號8；被告戊○○於附表編號10、11所為，均係犯毒品危害防制條例第
      4條第1項之販賣第一級毒品罪。被告丙○○於附表編號4
      所為，係犯同條例第8條第1項之轉讓第一級毒品罪。被告
      四人於販賣或轉讓第1、2級毒品前持有毒品之行為，為其
      事後販賣或轉讓犯行所吸收，不另論處。被告丙○○與甲○○，就附表編號5、8之犯行，有犯意聯絡及行為分擔，
      均為共同正犯。被告乙○○於附表編號2之犯行，雖販賣
      對象有二，惟其販賣行為僅有一個，應僅論以一次販賣第
      一級毒品罪。被告乙○○於附表編號3之犯行，係一行為
      觸犯二罪名，為想像競合犯，應從一重之販賣第一級毒品
      處斷。被告乙○○所犯附表編號1至3之犯行、被告丙○○
      所犯附表編號4至9之犯行、被告甲○○所犯附表編號5、8
      之犯行、被告戊○○所犯附表編號10至12之犯行，均犯意
      各別，行為互殊，應予分論併罰。
    (二)被告丙○○、戊○○有如事實欄所載犯罪科刑執行情形，
      有臺灣高等法院被告全國前案紀錄表在卷可參。二人於本
      件之多次犯行，除戊○○於附表編號10之犯行，係在其前
      案執行完畢前所犯外，其餘均係在前案有期徒刑執行完畢
      後5年內，故意再犯有期徒刑以上之本案數罪，均為累犯
      ，除販賣第一級毒品罪本刑為死刑、無期徒刑、販賣第二
      級毒品罪最重本刑無期徒刑部分依法不再加重外，其餘部
      分均加重其刑。另按被告四人行為後，毒品危害防制條例
      98年5月20日修正公布，增列同條例第17條第2項之規定「
      犯第4條至第8條之罪於偵查及審判中均自白者，減輕其刑
      」。被告四人於偵查及審判中均自白本案之多次犯行，依
      刑法第2條第1項但書之規定，應適用最有利於行為人之修
      正後毒品危害防制條例第17條第2項之規定，對被告四人
      均減輕其刑。復按刑法第59條規定，犯罪之情狀顯可憫恕
      ，認科以最低度刑仍嫌過重者，得酌量減輕其刑。本件被
      告四人所犯販賣第一、二級毒品罪，販賣第一級毒品罪本
      刑為死刑或無期徒刑，販賣第二級毒品罪最重本刑無期徒
      刑，而被告四人於附表所示之販賣毒品行為，渠等販賣對
      象、次數及金額，均係供給平日有施用毒品習慣者以解其
      毒癮，販賣所得，並非巨額，販賣期間亦非長期，可謂僅
      為吸毒者間為求互通有無之零星的小額交易，相較於專門
      大量走私進口或長期販賣毒品之「大盤」、「中盤」等以
      販毒維生之毒梟而言，其對社會秩序與國民健康之危害程
      度尚非至鉅，且四人於偵查及本院審理時均坦承犯行，節
      省司法審理資源之耗費，且深具悔意，縱依毒品危害防制
      條例第17條第2項減輕其刑後科以法定最低度刑，猶嫌過
      苛，難與真正長期及大量販毒者之惡行相區別，被告四人
      上開販賣第一、二級毒品之犯罪情狀，在客觀上足以引起
      一般人之同情，認為確可憫恕，爰就被告四人分別所犯販
      賣第一、二級毒品罪部分，各依刑法第59條規定均遞減輕
      其刑，並依法先加重後減輕之。
    (三)審酌被告四人明知第一、二級毒品海洛因戕害國人身心健
      康及危害社會風氣至深，竟僅因貪圖利益而販賣牟利或無
      償轉讓，但於偵查及本院審理時均坦承販賣及轉讓第一級
      毒品之犯行，惟其四人販賣次數不多、數量不大，金額非
      鉅，足見被告四人惡性非屬重大，且犯後均深表悔意，態
      度良好等一切情狀，分別量處如主文所示之刑，並各別定
      其應執行刑。
    (四)附表編號11戊○○於97年6月11日販賣海洛因與丙○○部
      分，起訴書引丙○○在警詢中之指訴，認為該次販賣金額
      為2000元（偵二卷第93頁），惟依丙○○及戊○○在偵查
      中互為一致之說法，均指該次海洛因係以1000元交易（偵
      二卷第254、258頁），本院認為該次毒品交易應以二人合
      致之1000元為可採，爰依此認定之。另附表編號8及12，
      依購毒者乙○○及許宸維之供詞，均指係每次2千至3千元
      之價格分別向丙○○（甲○○）及戊○○購買，復經丙○○（甲○○）及戊○○供承內容相符，惟依監聽譯文並無
      法明確區分各次交易價格，爰依有利被告解釋原則，附表
      編號8及12所載之毒品交易，各次交易均依2千元價格認定
      之。被告四人販賣毒品之所得，依毒品危害防制條例第19
      條第1項，在如主文所示附表各該編號項下宣告沒收，如
      全部或一部不能沒收時，以其財產抵償之。又於共同正犯
      ，因其犯罪所得係合併計算，且於全部或一部不能沒收時
      以其財產抵償之，為避免執行時發生重複沒收、抵償之情
      形，故各共同正犯之間係採連帶沒收主義，於裁判時僅諭
      知連帶沒收，不得就全體共同正犯之總所得，對各該共同
      正犯分別重複諭知沒收，亦有最高法院97年度台上字第
      485號判決意旨可資參照。附表編號5及8丙○○及甲○○
      係共同正犯，依前揭判決意旨，各該次之販毒所得，爰諭
      知連帶沒收，並於不能沒收時，由其二人之財產連帶抵償
      。被告乙○○、丙○○、戊○○於附表所示之於本件連絡
      毒品交易時所用之行動電話數支，僅有監聽門號，行動電
      話及SIM卡並未扣案，參酌行動電話更換頻繁，為免將來
      執行困擾，爰不為沒收之諭知。又乙○○部分，固有海洛
      因及現金12萬元查扣在案（97年度偵字第14376 號第20、
      21頁），惟查對該份查扣機關文號，係屬臺南市警察局第
      四分局97年8月23日第00000000000號移送函所附資料，核
      與本件係臺南市警察局第一分局負責偵查移送，二者移送
      機關不同，該案查扣之毒品海洛因及現金12萬元，顯與本
      案無涉，此部分宜由該案承辦單位另行依法處理，本院就
      此部分爰不為沒收，附此敘明。
乙、無罪部分
一、公訴意旨略以：被告丙○○與甲○○基於營利意圖共同於97
    年3月3日，以1包2000元之價格，販賣第二級毒品安非他命
    與許宸維1次。因認被告丙○○與甲○○共同涉犯毒品危害
    防制條例第4條第2項之販賣第二級毒品未遂罪嫌（起訴書原
    認被告二人此部分涉犯販賣第二級毒品罪嫌，惟經公訴檢察
    官於本院準備程序，當庭變更為販賣第二級毒品未遂罪嫌，
    詳如98年12月29日準備程序筆錄第4頁所載）。
二、按犯罪事實應依證據認定之，無證據不得認定其犯罪事實；
    又不能證明被告犯罪，應諭知無罪之判決，刑事訴訟法第一
    百五十四條第二項、第三百零一條第一項分別定有明文。所
    謂犯罪事實之證據，係指足以認定被告確有犯罪行為之積極
    證據而言，該項證據且須適合被告犯罪事實之認定，始得採
    為斷罪資料。又按無論直接或間接證據，其為訴訟上之證明
    ，須通常一般之人均不致有所懷疑，而得確信其為真實之程
    度者，始得據為有罪之認定，有最高法院二十九年上字第三
    一○五號、五十三年台上字第二七五○號判例足資參照。又
    認定不利於被告之事實，須依積極證據，苟積極證據不足為
    不利於被告事實之認定時，即應為有利於被告之認定，更不
    必有何有利之證據。再事實之認定，應憑證據，如未能發現
    相當證據，或證據不足以證明，自不能以推測或擬制之方法
    ，為裁判基礎；訴訟上用以證明事實之證據，須於通常一般
    人均不致有所懷疑，而得確信其真實之程度，始得據以為有
    罪之認定，倘其證明未達此一程度，而有合理之懷疑存在，
    致無從為有罪之確信時，即應為無罪之判決（最高法院三十
    年上字第八一六號、四十年台上字第八六號、七十六年度台
    上字第四九六八號判例參照）。
三、公訴人上開所認，無非以許宸維偵查中之證述及其監聽譯文
    資為依據。訊之被告甲○○坦承上開犯行，丙○○則否認，
    辯稱：雙方就該次毒品交易，並未達成合意，自不構成販賣
    犯行等語。經查：
  (一)許宸維於97年3月3日7時27分4秒錄得之監聽譯文內容【A為
    丙○○、B為許宸維】「B：我智雄（即許宸維）啦。A：是
    。B：在家嗎？A：要晚一點喔，晚一點的話馬上打給你，你
    要多少？B：能先欠嗎？A：不能。B：是喔，我初五才領錢
    。但是東西不是我的的耶！B：這樣喔，不然你看看能不能
    ，我又沒有拖過。A：一錢還可以啦。B：你就先給我一下。
    A：跟你說東西不是我的（電話切斷）」（97年度偵字第
    11091號第42頁、警二卷第19頁），則該次毒品交易，依通
    聯譯文，可知因許宸維並無現金，致雙方就欲交易毒品之數
    量、金額並未達成合意，更未提及交付毒品之時間、地點，
    該次毒品交易確實未達雙方意思合致之程度。
  (二)再依許宸維於97年7月31日之調查筆錄中亦陳明：「我要向
    阿賢（即丙○○）購買毒品安非他命，因為要欠錢，沒有現
    金給他，所以沒有交易成功」（97年度偵字第1109 1號第75
    頁）。依交易當事人一方之許宸維亦認該次毒品交易，並未
    成功。
  (三)「犯罪之著手，係指行為人為實現犯意而開始實行犯罪構成
    要件之行為而言。毒品危害防制條例第四條第一、二項之販
    賣第一、二級毒品罪，於售賣者與購毒者就買賣毒品之重要
    內容有所表示時，即可認為已經著手實行販賣毒品之行為；
    亦即販賣毒品之犯行，以售賣者與購買者雙方就買賣毒品之
    重要內容有所意思表示而達成契約之合致時，即已著手於販
    賣毒品構成要件之行為，而售賣者已否實際交付毒品，乃該
    項販賣毒品行為是否既遂之問題」，最高法院98年臺上字第
    2248號著有判決可資參照。可知，毒品交易，須「以售賣者
    與購買者雙方就買賣毒品之重要內容有所意思表示而達成契
    約之合致時」，才屬著手販賣毒品行為之著手。若售賣者與
    購買者雙方就買賣毒品買賣之內容並未達成意思合致，該販
    賣行為根本尚未成立，即無著手後未遂之問題。本件，被告
    丙○○及甲○○被訴於97年3月3日販賣第二級毒品安非他命
    予許宸維之行為，雙方既未就毒品交易之重要內容達成意思
    合致，該販賣行為應尚未成立，自無販賣未遂可言。此部分
    ，審酌卷內證據資料後，並不能證明被告丙○○及甲○○犯
    罪，依法應為無罪之諭知。
據上論斷，應依刑事訴訟法第299條第1項前段、第301條第1項、
毒品危害防制條例第4條第1、2項、第8條第1項、第17條第2項、
第19條第1項、刑法第11條、第2條第1項但書、第28條、第55條
、第47條第1項、第59條、第51條第5款判決如主文。
本案經檢察官丁○○到庭執行職務
中    華    民    國    99    年    5    月      5    日
            刑事第三庭    審判長法  官  鄭文祺
                                法  官  劉秀君
                                法  官  陳振謙
以上正本證明與原本無異。
如不服本判決應於收受本判決後10日內向本院提出上訴書狀，並
應敘述具體理由。其未敘述上訴理由者，應於上訴期間屆滿後20
日內向本院補提理由書狀（均須按他造當事人之人數附繕本）「
切勿逕送上級法院」。
                                書記官  黃雅雲
中    華    民    國    99    年    5    月      5    日
附錄本案判決論罪科刑法條：
毒品危害防制條例第4條第1項、第2項
製造、運輸、販賣第一級毒品者，處死刑或無期徒刑；處無期徒
刑者，得併科新臺幣 1 千萬元以下罰金。
製造、運輸、販賣第二級毒品者，處無期徒刑或 7 年以上有期
徒刑，得併科新臺幣 7 百萬元以下罰金。
毒品危害防制條例第8條第1項
轉讓第一級毒品者，處 1 年以上 7 年以下有期徒刑，得併科新
臺幣 1 百萬元以下罰金。
附表
┌─┬────┬──────┬──────┬────┬────────┬────┬─────────┬─────────┐
│編│行為人  │  犯罪時間  │  犯罪地點  │販賣對象│   交易方式     │毒品種類│交易數額價錢次數  │罪名及刑度        │
│號│        │            │            │        │                │        │ （新台幣）       │                  │
├─┼────┼──────┼──────┼────┼────────┼────┼─────────┼─────────┤
│  │乙○○  │97年6月10日 │臺南市○○路│        │乙○○以行動電話│        │以1千元販賣1包共1 │乙○○販賣第二級毒│
│1 │        │某時        │統一超商旁  │丙○○  │0000000000與葉繼│安非他命│次。              │品，處有期徒刑貳年│
│  │        │            │            │        │賢行動電話092722│        │                  │，販毒所得新臺幣壹│
│  │        │            │            │        │0657聯絡，相約交│        │                  │仟元沒收，如一部或│
│  │        │            │            │        │易時間、地點    │        │                  │全部無法沒收時，以│
│  │        │            │            │        │                │        │                  │其財產抵償之。    │
├─┼────┼──────┼──────┼────┼────────┼────┼─────────┼─────────┤
│  │乙○○  │97年6月11日 │臺南縣永康市│丙○○  │乙○○以行動電話│        │以2千元販賣1包共1 │乙○○販賣第一級毒│
│2 │        │某時        │復華八街某處│        │0000000000與葉繼│ 海洛因 │次。              │品，處有期徒刑玖年│
│  │        │            │            │甲○○  │賢行動電話092722│        │                  │，販毒所得新臺幣貳│
│  │        │            │            │        │0657聯絡，相約交│        │                  │仟元沒收，如一部或│
│  │        │            │            │        │易時間、地點    │        │                  │全部無法沒收時，以│
│  │        │            │            │        │                │        │                  │其財產抵償之。    │
├─┼────┼──────┼──────┼────┼────────┼────┼─────────┼─────────┤
│  │乙○○  │97年6月12日 │臺南縣永康市│        │乙○○以行動電話│        │以1千元販賣海洛因 │乙○○販賣第一級毒│
│3 │        │某時        │復華八街某處│丙○○  │0000000000與葉繼│ 海洛因 │及安非他命各1包。 │品，處有期徒刑玖年│
│  │        │            │            │        │賢行動電話092722│        │                  │，販毒所得新臺幣貳│
│  │        │            │            │        │0657聯絡，相約交│安非他命│                  │仟元沒收，如一部或│
│  │        │            │            │        │易時間、地點    │        │                  │全部無法沒收時，以│
│  │        │            │            │        │                │        │                  │其財產抵償之。    │
├─┼────┼──────┼──────┼────┼────────┼────┼─────────┼─────────┤
│  │        │97年2月22日 │臺南縣關廟鄉│        │丙○○以行動電話│        │以2千元販賣1包，販│丙○○販賣第一級毒│
│4 │丙○○  │某時、97年2 │花園3街15號 │江國華  │0000000000與江國│ 海洛因 │賣次數2次。       │品，累犯，處有期徒│
│  │        │月23日某時  │附近        │        │華持有之行動電話│        │                  │刑玖年，販毒所得新│
│  │        │            │            │        │0000000000聯絡  │        │                  │臺幣貳仟元沒收，如│
│  │        │            │            │        │                │        │                  │一部或全部無法沒收│
│  │        │            │            │        │                │        │                  │時，以其財產抵償之│
│  │        │            │            │        │                │        │                  │。又販賣第一級毒品│
│  │        │            │            │        │                │        │                  │，累犯，處有期徒刑│
│  │        │            │            │        │                │        │                  │玖年，販毒所得新臺│
│  │        │            │            │        │                │        │                  │幣貳仟元沒收，如一│
│  │        │            │            │        │                │        │                  │部或全部無法沒收時│
│  │        │            │            │        │                │        │                  │，以其財產抵償之。│
├─┼────┼──────┼──────┼────┼────────┼────┼─────────┼─────────┤
│  │丙○○  │97年3月11 日│臺南縣永康市│        │丙○○以行動電話│        │以2千元販賣1包，販│丙○○、甲○○共同│
│5 │        │某時        │復華8街某處 │許宸維  │0000000000與許宸│安非他命│賣次數1次。       │販賣第二級毒品，葉│
│  │甲○○  │            │            │        │維持有之行動電話│        │                  │繼賢累犯，處有期徒│
│  │        │            │            │        │0000000000、06-2│        │                  │刑貳年，甲○○處有│
│  │        │            │            │        │007649聯絡      │        │                  │期徒刑壹年捌月，販│
│  │        │            │            │        │                │        │                  │毒所得新臺幣貳仟元│
│  │        │            │            │        │                │        │                  │連帶沒收，如一部或│
│  │        │            │            │        │                │        │                  │全部無法沒收時，以│
│  │        │            │            │        │                │        │                  │其二人財產連帶抵償│
│  │        │            │            │        │                │        │                  │之。              │
├─┼────┼──────┼──────┼────┼────────┼────┼─────────┼─────────┤
│  │丙○○  │97年3月8日5 │臺南縣永康市│        │丙○○以行動電話│        │以4千元販賣1包，販│丙○○販賣第二級毒│
│6 │        │時許        │永大路2段丁 │魏銘皇  │0000000000與魏銘│安非他命│賣次數1次。       │品，累犯，處有期徒│
│  │        │            │丁藥局旁    │        │皇聯絡          │        │                  │刑貳年，販毒所得新│
│  │        │            │            │        │                │        │                  │臺幣肆仟元沒收，如│
│  │        │            │            │        │                │        │                  │一部或全部無法沒收│
│  │        │            │            │        │                │        │                  │時，以其財產抵償之│
│  │        │            │            │        │                │        │                  │。                │
├─┼────┼──────┼──────┼────┼────────┼────┼─────────┼─────────┤
│  │丙○○  │97年5月26日 │臺南縣永康市│        │丙○○以行動電話│        │以3千元販賣1包，販│丙○○販賣第二級毒│
│7 │        │21時許      │永大1路255號│魏銘皇  │0000000000與魏銘│安非他命│賣次數1次。       │品，累犯，處有期徒│
│  │        │            │前          │        │皇聯絡          │        │                  │刑貳年，販毒所得新│
│  │        │            │            │        │                │        │                  │臺幣參仟元沒收，如│
│  │        │            │            │        │                │        │                  │一部或全部無法沒收│
│  │        │            │            │        │                │        │                  │時，以其財產抵償之│
│  │        │            │            │        │                │        │                  │。                │
├─┼────┼──────┼──────┼────┼────────┼────┼─────────┼─────────┤
│  │ 丙○○ │97年2月23日 │臺南縣永康市│        │丙○○以行動電話│        │以2千元販賣1包共3 │丙○○、甲○○共同│
│8 │        │某時、97年2 │復華八街某處│乙○○  │0000000000與張世│海洛因  │次。              │販賣第一級毒品，葉│
│  │ 甲○○ │月24日某時、│            │        │昌持有之行動電話│        │                  │繼賢累犯，處有期徒│
│  │        │97年2月27日 │            │        │0000000000聯絡  │        │                  │刑玖年，甲○○處有│
│  │        │某時        │            │        │                │        │                  │期徒刑捌年，販毒所│
│  │        │            │            │        │                │        │                  │得新臺幣貳仟元連帶│
│  │        │            │            │        │                │        │                  │沒收，如一部或全部│
│  │        │            │            │        │                │        │                  │無法沒收時，以其二│
│  │        │            │            │        │                │        │                  │人財產連帶抵償之。│
│  │        │            │            │        │                │        │                  │又共同販賣第一級毒│
│  │        │            │            │        │                │        │                  │品，丙○○累犯，處│
│  │        │            │            │        │                │        │                  │有期徒刑玖年，林郁│
│  │        │            │            │        │                │        │                  │茜處有期徒刑捌年，│
│  │        │            │            │        │                │        │                  │販毒所得新臺幣貳仟│
│  │        │            │            │        │                │        │                  │元連帶沒收，如一部│
│  │        │            │            │        │                │        │                  │或全部無法沒收時，│
│  │        │            │            │        │                │        │                  │以其二人財產連帶抵│
│  │        │            │            │        │                │        │                  │償之。又共同販賣第│
│  │        │            │            │        │                │        │                  │一級毒品，丙○○累│
│  │        │            │            │        │                │        │                  │犯，處有期徒刑玖年│
│  │        │            │            │        │                │        │                  │，甲○○處有期徒刑│
│  │        │            │            │        │                │        │                  │捌年，販毒所得新臺│
│  │        │            │            │        │                │        │                  │幣貳仟元連帶沒收，│
│  │        │            │            │        │                │        │                  │如一部或全部無法沒│
│  │        │            │            │        │                │        │                  │收時，以其二人財產│
│  │        │            │            │        │                │        │                  │連帶抵償之。      │
├─┼────┼──────┼──────┼────┼────────┼────┼─────────┼─────────┤
│  │        │97年3月5日某│臺南縣永康市│        │丙○○以行動電話│        │                  │丙○○轉讓第一級毒│
│9 │丙○○  │時          │復華八街某處│朱正偉  │0000000000與朱正│海洛因  │無償轉讓海洛因1包 │品，累犯，處有期徒│
│  │        │            │            │        │偉持有之行動電話│        │共1次             │刑壹年貳月。      │
│  │        │            │            │        │0000000000聯絡  │        │                  │                  │
├─┼────┼──────┼──────┼────┼────────┼────┼─────────┼─────────┤
│  │        │97年2月29日 │臺南縣永康市│        │戊○○以行動電話│        │以2千元代價販賣1包│戊○○販賣第一級毒│
│10│戊○○  │某時        │復國路      │丙○○  │0000000000與葉繼│        │共1次。           │品，處有期徒刑捌年│
│  │        │            │            │        │賢持有之行動電話│海洛因  │                  │拾月，販毒所得新臺│
│  │        │            │            │        │0000000000聯絡  │        │                  │幣貳仟元沒收，如一│
│  │        │            │            │        │                │        │                  │部或全部無法沒收時│
│  │        │            │            │        │                │        │                  │，以其財產抵償之。│
├─┼────┼──────┼──────┼────┼────────┼────┼─────────┼─────────┤
│  │        │97年6月11日 │臺南市○○路│        │戊○○以行動電話│        │以1千元代價販賣1包│戊○○販賣第一級毒│
│11│戊○○  │某時        │某處        │ 丙○○ │0000000000與葉繼│海洛因  │共1次。           │品，累犯，處有期徒│
│  │        │            │            │        │賢持有之行動電話│        │                  │刑玖年，販毒所得新│
│  │        │            │            │        │0000000000聯絡  │        │                  │臺幣壹仟元沒收，如│
│  │        │            │            │        │                │        │                  │一部或全部無法沒收│
│  │        │            │            │        │                │        │                  │時，以其財產抵償之│
│  │        │            │            │        │                │        │                  │。                │
├─┼────┼──────┼──────┼────┼────────┼────┼─────────┼─────────┤
│  │戊○○  │97年6月中至 │臺南市後甲圓│        │戊○○以行動電話│        │每次以2千元代價販 │戊○○販賣第二級毒│
│12│        │97年7月28日 │環與裕農路口│        │0000000000、0938│        │賣1包，共4次。    │品，累犯，處有期徒│
│  │        │            │、臺南縣永康│許宸維  │752729、00000000│安非他命│                  │刑貳年，販毒所得新│
│  │        │            │市鹽行「愛買│        │07與許宸維持有之│        │                  │臺幣貳仟元沒收，如│
│  │        │            │大賣場」    │        │行動電話        │        │                  │一部或全部無法沒收│
│  │        │            │            │        │0000000000 聯絡 │        │                  │時，以其財產抵償之│
│  │        │            │            │        │                │        │                  │。又販賣第二級毒品│
│  │        │            │            │        │                │        │                  │，累犯，處有期徒刑│
│  │        │            │            │        │                │        │                  │貳年，販毒所得新臺│
│  │        │            │            │        │                │        │                  │幣貳仟元沒收，如一│
│  │        │            │            │        │                │        │                  │部或全部無法沒收時│
│  │        │            │            │        │                │        │                  │，以其財產抵償之。│
│  │        │            │            │        │                │        │                  │又販賣第二級毒品，│
│  │        │            │            │        │                │        │                  │累犯，處有期徒刑貳│
│  │        │            │            │        │                │        │                  │年，販毒所得新臺幣│
│  │        │            │            │        │                │        │                  │貳仟元沒收，如一部│
│  │        │            │            │        │                │        │                  │或全部無法沒收時，│
│  │        │            │            │        │                │        │                  │以其財產抵償之。又│
│  │        │            │            │        │                │        │                  │販賣第二級毒品，累│
│  │        │            │            │        │                │        │                  │犯，處有期徒刑貳年│
│  │        │            │            │        │                │        │                  │，販毒所得新臺幣貳│
│  │        │            │            │        │                │        │                  │仟元沒收，如一部或│
│  │        │            │            │        │                │        │                  │全部無法沒收時，以│
│  │        │            │            │        │                │        │                  │其財產抵償之。    │
└─┴────┴──────┴──────┴────┴────────┴────┴─────────┴─────────┘

司法院資訊處製作；財團法人民間司法改革基金會備份。
